【裁判字號】    99,裁,390
【裁判日期】    990211
【裁判案由】    聲請停止執行
【裁判全文】
最  高  行  政  法  院  裁  定
                                       99年度裁字第390號
抗  告  人  甲○○
上列抗告人因與相對人臺北市政府等2相對人間聲請停止執行事
件，對於中華民國98年12月24日臺北高等行政法院98年度停字第
120號裁定，提起抗告，本院裁定如下︰
    主  文
抗告駁回。
抗告訴訟費用由抗告人負擔。
    理  由
一、按抗告法院認抗告為不合法或無理由者，應為駁回抗告之裁
    定。
二、本件原裁定以：抗告人所有之建物及所種植之樹木皆屬可以
    金錢估計價值之財產，縱經相對人臺北市政府執行其94年10
    月31日府地發字第09426582400號徵收公告予以移除，依一
    般社會通念並非不能以金錢賠償，自不屬行政訴訟法第116
    條第2項前段所稱之「難於回復之損害」。況抗告人所有之
    建物及樹木，已經相對人臺北市政府以98年5月25日府地發
    字第09830805600號函通知定於98年6月17日執行強制拆除作
    業，並於該日執行完畢，是抗告人之聲請核與聲請停止執行
    之要件不合，無從准許。復按抗告人以行政處分違法損害其
    權益而提起行政訴訟，在該訴訟繫屬中，依行政訴訟法第11
    6條第2項前段之規定，聲請裁定停止原處分之執行，須限於
    其本人因原處分或決定之執行，將受有難於回復之損害而言
    ，至於無關其本人之權益受損害，自不得據以聲請停止執行
    ，本件抗告人以原處分之執行，將危害奇岩國民中學興建計
    畫方案之實施，影響國民教育環境為理由，於法亦有未洽等
    由，駁回抗告人在原法院之聲請。
三、抗告意旨略謂：相對人臺北市政府及內政部對於抗告人所有
    之建物與地上物，無合法處分之權利，其違法剝奪抗告人財
    產權之處分，當然無效；且抗告人為民法上之所有人，亦為
    奇岩家族後續教育子女之代表人，原裁定所稱無關本人之損
    失或權益，不得據以聲請停止執行，顯出其非法侵害之意圖
    云云。
四、本院按：「行政訴訟繫屬中，行政法院認為原處分或決定之
    執行，將發生難於回復之損害，且有急迫情事者，得依職權
    或依聲請裁定停止執行。但於公益有重大影響，或聲請人之
    訴在法律上顯無理由者，不得為之。」行政訴訟法第116條
    第2項定有明文。足見行政處分或決定之執行，將發生難於
    回復之損害，且有急迫情事者，當事人始得聲請行政法院裁
    定停止執行，而所謂「難於回復損害」，係指其損害不能回
    復原狀，或不能以金錢賠償，或在一般社會通念上，如予執
    行可認達到回復困難之程度而言。又執行停止之目的，在於
    停止原行政處分之效力、處分之執行或程序之續行，自須該
    行政處分尚未執行完畢，始得認其有聲請之利益。經查，相
    對人臺北市政府為辦理北投區奇岩新社區區段徵收工程，因
    抗告人所有之建物係違章建築，乃於97年12月2日以府地發
    字第09731393600號函通知抗告人於97年12月15日前自行拆
    遷，因抗告人迄未拆遷，相對人臺北市政府復於98年5月25
    日以府地發字第09830805600號函通知定於98年6月17日執行
    拆除作業，請抗告人於期前自行遷移，抗告人未於期前遷移
    ，相對人臺北市政府遂於98年6月17日連同抗告人所種植之
    樹木一併執行拆除完畢等情，有上該各函及照片等在卷可稽
    ，抗告人於98年11月20日始聲請停止執行，顯已無停止執行
    之實益，抗告人聲請停止執行，與行政訴訟法第116條第2項
    前段規定之停止執行要件不合，從而，原法院駁回抗告人停
    止執行之聲請，並無不合，抗告意旨仍執陳詞，指摘原裁定
    違誤，求予廢棄，難認有理由，應予駁回。
五、據上論結，本件抗告為無理由。依行政訴訟法第104條、民
    事訴訟法第95條、第78條，裁定如主文。
中    華    民    國    99    年    2     月    11    日
                    最高行政法院第六庭
                        審判長法官  吳  明  鴻
                              法官  林  茂  權
                              法官  侯  東  昇
                              法官  劉  介  中
                              法官  黃  秋  鴻
以  上  正  本  證  明  與  原  本  無  異
中    華    民    國    99    年    2     月    12    日
                              書記官  伍  榮  陞


司法院資訊處製作；財團法人民間司法改革基金會備份。
